【裁判字號】    97,訴,261
【裁判日期】    970229
【裁判案由】    毒品危害防制條例
【裁判全文】
臺灣板橋地方法院刑事判決               97年度訴字第261號
公  訴  人  臺灣板橋地方法院檢察署檢察官
被      告  甲○○
上列被告因違反毒品危害防制條例案件，經檢察官提起公訴（96
年度毒偵字第9445號），本院訊問被告為有罪陳述後，改依簡式
審判程序審理，並判決如下：
    主  文
甲○○施用第一級毒品，累犯，處有期徒刑壹年，扣案之含有難
以析離之海洛因成分之白粉壹包暨殘渣袋伍個，均沒收銷燬之，
分裝杓壹支沒收；又施用第二級毒品，累犯，處有期徒刑柒月，
扣案之含有難以析離之安非他命成分之殘渣袋壹個，沒收銷燬之
，玻璃管貳支均沒收。應執行有期徒刑壹年伍月，扣案之含有難
以析離之海洛因成分之白粉壹包暨殘渣袋伍個，及含有難以析離
之安非他命成分之殘渣袋壹個，均沒收銷燬之；分裝杓壹支及玻
璃管貳支均沒收。
   事  實
一、甲○○前於民國91年間因施用毒品案件，經本院以92年度毒
    聲字第140 號裁定送觀察、勒戒後，認無繼續施用毒品之傾
    向，經臺灣板橋地方法院檢察署檢察官於92年2 月12日以91
    年度毒偵字第4246號為不起訴處分確定。嗣於93年間因施用
    第一、二級毒品案件，經本院以94年度訴緝字第37號判處應
    執行有期徒刑1 年3 月，由臺灣高等法院以94年度上訴字24
    84號駁回上訴，再由最高法院以94年度台上字第7241號判決
    駁回上訴確定。復於95年間因施用第一、二級毒品案件，經
    臺灣臺中地方法院以96年度訴緝字第131 號判處應執行有期
    徒刑1 年6 月確定。上開各罪嗣經臺灣高等法院以96年度聲
    減字第1932號裁定減刑，並就有期徒刑部分定應執行刑為有
    期徒刑1 年4 月，於96年8 月2 日易科罰金執行完畢。
二、詎甲○○不知悛悔，明知海洛因及安非他命分別係毒品危害
    防制條例第2 條第2 項第1 款、第2 款所定之第一級、第二
    級毒品，依法均不得施用、持有，竟於基於施用第一級毒品
    海洛因之犯意，於96年11月15日晚間9 時許，在其臺北縣土
    城市○○路○ 段125 巷2 弄60號住處，以將海洛因粉末摻在
    香菸內點燃之方式施用海洛因1 次；另基於施用第二級毒品
    安非他命之犯意，於96年11月13日下午14時至15時許間之某
    時，在上址復以吸食器燒烤煙霧之方式施用安非他命1 次。
    嗣經警於96年11月15日晚間19時53分許，在上址為警查獲，
    並扣得含有難以析離之海洛因成分之白粉1 包暨殘渣袋5 個
    、及含有難以析離之安非他命成分之殘渣袋1 個，與其所有
    供施用毒品所用之分裝杓1 支、玻璃管2 支等物。
三、案經臺北縣政府警察局土城分局報告臺灣板橋地方法院檢察
    署檢察官偵查起訴。
    理  由
一、訊據被告甲○○於警詢、偵查及本院審理中，對上揭事實坦
    承不諱，此外，被告經警於96年11月16日上午10時03分許
    採尿送驗結果（檢體編號：0000000000-0），呈嗎啡及安非
    他命陽性反應，有姓名代碼對照表、臺灣檢驗科技股份有限
    公司濫用藥物尿液檢驗報告各1 件在卷可查（見96年毒偵字
    第9445號卷第24、37頁）。此外，並有含有難以析離之海洛
    因成分之白粉1 包暨殘渣袋5 個、含有難以析離之安非他命
    成分之殘渣袋1 個，與被告所有供施用毒品所用之玻璃管2
    支、分裝杓1 支等物扣案可稽，另有照片附卷可佐（見上開
    卷第22頁、第26至31頁）。足見被告所為自白與事實相符，
    而得採為認定之依據。次查，被告於91年間因施用毒品案件
    ，經本院以92年度毒聲字第140 號裁定送觀察、勒戒後，認
    無繼續施用毒品之傾向，經臺灣板橋地方法院檢察署檢察官
    於92年2 月12日以91年度毒偵字第4246號為不起訴處分確定
    乙節，有台灣高等法院被告前案紀錄表及刑案查註紀錄表各
    1 件在卷可稽。本件事證明確，被告犯行堪以認定。
二、按海洛因、安非他命分屬毒品危害防制條例第2 條第2 項第
    1 款、第2 款所列之第一級毒品及第二級毒品，核被告甲○
    ○所為，係犯毒品危害防制條例第10條第1 項、第2 項之施
    用第一級毒品海洛因罪及施用第二級毒品安非他命罪。其施
    用前後非法持有第一級毒品、第二級毒品之低度行為，均已
    為施用之高度行為所吸收，不另論罪。又被告所犯上開施用
    第一級毒品海洛因、第二級毒品安非他命等罪間，犯意各別
    、行為互殊，應予分論併罰。又查，被告於93年間因施用第
    一、二級毒品案件，經本院以94年度訴緝字第37號判處應執
    行有期徒刑1 年3 月，由臺灣高等法院以94年度上訴字2484
    號駁回上訴，再由最高法院以94年度台上字第7241號判決駁
    回上訴確定。復於95年間因施用第一、二級毒品案件，經臺
    灣臺中地方法院以96年度訴緝字第131 號判處應執行有期徒
    刑1 年6 月確定。上開各罪嗣經臺灣高等法院以96年度聲減
    字第1932號裁定減刑，並就有期徒刑部分定應執行刑為有期
    徒刑1 年4 月，於96年8 月2 日易科罰金執行完畢等情，亦
    有上開前案紀錄表在卷可稽。被告於上開有期徒刑執行完畢
    後，5 年內故意再犯本件均有期徒刑以上之罪，均為累犯，
    各應依刑法第47條第1 項之規定加重其刑。本院審酌被告已
    有施用毒品紀錄，且迭經判處有期徒刑在案，竟又為本件犯
    行，顯見其未知戒除毒癮，意志力薄弱，並考量施用毒品乃
    自戕行為，所生危害非鉅，暨被告坦承施用毒品犯行之犯後
    態度等一切情狀，量處如主文所示之刑，並定應執行刑如主
    文所示。
三、扣案之白粉1 包（淨重2.07公克），經法務部調查局鑑驗結
    果，海洛因含量極微，依該局例行定量分析無法檢出其純度
    值，為便於毒品緝獲量統計，海洛因純度以0.05％計算，有
    該局調科壹字第0623082330號鑑定書在卷可查（見偵查卷第
    41頁），該白粉既有微量海洛因成分而難以測量，仍應以毒
    品視之；另扣案之海洛因殘渣袋5 個及安非他命殘渣袋1 個
    ，分別均含有難以析離之第一級毒品海洛因成分及第二級毒
    品安非他命成分，均應以毒品視之，爰均依毒品危害防制條
    例第18條第1 項前段之規定宣告沒收銷燬之。另扣案之玻璃
    管2 支及分裝杓1 支，則均為被告所有供本件犯罪所用之物
    ，業經被告於本院審理中供述明確，應依刑法第38條第1 項
    第2 款之規定宣告沒收，附此敘明。
四、末按「除被告所犯為死刑、無期徒刑、最輕本刑為三年以上
    有期徒刑之罪或高等法院管轄第一審案件者外，於前條第一
    項程序進行中，被告先就被訴事實為有罪之陳述時，審判長
    得告知被告簡式審判程序之旨，並聽取當事人、代理人、辯
    護人及輔佐人之意見後，裁定進行簡式審判程序」，刑事訴
    訟法第273 條之1 第1 項定有明文。查本件被告涉犯之毒品
    危害防制條例第10條第1 項、第2 項之施用毒品罪，法定本
    刑均非最輕本刑為3 年以上有期徒刑之罪，且被告於本院準
    備程序期日中已就被訴事實為有罪之陳述，經告知被告簡式
    審判程序之旨後，被告及公訴人對於本件改依簡式審判程序
    審理亦均表示無意見，是本院即依前揭刑事訴訟法規定，裁
    定本件進行簡式審判程序，附此敘明。
據上論斷，應依刑事訴訟法第273 條之1 第1 項、第299 條第1
項前段，毒品危害防制條例第10條第1 項、第2 項、第18條第1
項前段，刑法第11條前段、第47條第1 項、第51條第5 款、第38
條第1 項第2 款，判決如主文。
本案經檢察官馬凱蕙到庭執行職務。
中    華    民    國    97    年    2     月    29    日
                  刑事第十四庭  法  官  汪怡君
上列正本證明與原本無異。
如不服本判決，應於送達後十日內敘明上訴理由，向本院提出上
訴狀。
                                書記官  李郁禎
中    華    民    國    97    年    2     月    29    日
附錄本案論罪科刑法條全文：
毒品危害防制條例第10條
施用第一級毒品者，處六月以上五年以下有期徒刑。
施用第二級毒品者，處三年以下有期徒刑。


司法院資訊處製作；財團法人民間司法改革基金會備份。
